臺灣士林地方法院刑事判決
111年度訴字第348號
公  訴  人  臺灣士林地方檢察署檢察官
被      告  朱薏瑾（原名朱慧珊）



                   （另案於法務部矯正署桃園女子分監執行 
                      中）
上列被告因偽造文書等案件，經檢察官提起公訴（110年度偵字
第11064號），本院判決如下：
    主  文
朱薏瑾犯行使變造私文書罪，處有期徒刑拾月；又犯行使偽造私
文書罪，處有期徒刑拾月。應執行有期徒刑壹年貳月。
扣案之偽造「丙○○」、「潘嬌鸞」、「鍾畀勳」及「歐樂市社區
管理委員會」之印章各壹顆，均沒收。未扣案之如附表二「偽造
印文」欄所示之偽造印文均沒收；又未扣案之犯罪所得新臺幣壹
佰陸拾玖萬柒仟肆佰陸拾元沒收，於全部或一部不能沒收或不宜
執行沒收時，追徵其價額。
    事  實
一、朱薏瑾（原名朱慧珊，下稱朱薏瑾）自民國109年7月31日起
    至110年4月底（起訴書誤載為110年3月31日，應予更正），
    在位於新北市○○區○市○路0段000巷00000號之歐樂市社區（
    下稱系爭社區）擔任總幹事一職，負責系爭社區日常事務管
    理、收支、保管系爭社區各項費用、製作社區收支報表等業
    務，為從事業務之人。詎朱薏瑾因私人債務需款孔急，竟分
    別為下列行為：
㈠、朱薏瑾於系爭社區第二屆管理委員會（下稱管委會）任職期
    間，基於意圖為自己不法所有而詐欺取財及行使變造私文書
    之犯意，接續於如附表一所示時間前之不詳時間，持可重行
    填載擦拭之擦擦筆，在淡水第一信用合作社匯出匯款申請書
    （兼取款憑條）或活期性存款取款憑條（代傳票）上填寫不
    實匯款帳號、戶名、金額及支出用途等資料後，交予主任委
    員董永捷、監察委員黃偉倫、財務委員徐維明於「取款印鑑
    」欄用印，致董永捷、黃偉倫、徐維明均陷於錯誤，誤認系
    爭社區應支付前揭款項而蓋用真正之印文，表彰同意付款之
    意，嗣朱薏瑾再接續於如附表一所示時間，以擦擦筆擦拭塗
    去上開受款人資料，將金額、匯款帳號、戶名均改填如附表
    一所示（其中陳弘岳帳戶為地下錢莊指定之帳戶、黃聖喬帳
    戶為朱薏瑾現任配偶之帳戶），並將上開不實之匯出匯款申
    請書、取款憑條持向不知情之淡水第一信用合作社行員提出
    而行使之，致該承辦人員陷於錯誤，將如附表一所示款項匯
    至朱薏瑾指定之帳戶（如附表一編號1至7）或由朱薏瑾直接
    提領現金（如附表一編號8），朱薏瑾因而獲得如附表一所
    示之款項共90萬8,680元，並足以生損害於系爭社區管委會
    、董永捷、黃偉倫、徐維明及淡水第一信用合作社對於帳戶
    管理之正確性。
㈡、系爭社區第二屆管委會於109年12月31日任期屆滿後，第三屆
    管委會主任委員丙○○、監察委員潘嬌鸞、財務委員鍾畀勳自
    110年1月1日起就任。朱薏瑾竟另行起意，基於意圖為自己
    、第三人不法所有而詐欺取財、行使偽造私文書、行使變造
    私文書及行使業務登載不實文書之犯意，先於不詳之時間、
    地點，委由不知情之真實姓名、年籍均不詳之某刻印業者，
    偽造「丙○○」、「潘嬌鸞」、「鍾畀勳」及「歐樂市社區管
    理委員會」印章各1顆，再接續於如附表二所示時間，於淡
    水第一信用合作社匯出匯款申請書（兼取款憑條）或活期性
    存款取款憑條（代傳票）上填寫如附表二所示之金額、匯款
    帳戶、戶名及取款名義，並於「取款印鑑」欄上蓋用前揭偽
    造之「丙○○」、「潘嬌鸞」、「鍾畀勳」及「歐樂市社區管
    理委員會」印章而偽造上開人等印文各1枚，再持以向不知
    情之淡水第一信用合作社承辦人員行使，致該承辦人員陷於
    錯誤，將系爭社區管委會之淡水第一信用合作社帳號000000
    0000000號帳戶（下稱系爭活期帳戶）、帳號0000000000000
    號帳戶（下稱系爭定期帳戶）內之款項，分別匯至朱薏瑾指
    定之帳戶（如附表二編號1至2、4、6至9、11至12、14至15
    、17至18）或由朱薏瑾直接提領現金（如附表二編號3、5、
    10、13、16），朱薏瑾因而獲得如附表二所示款項共91萬76
    5元，並足以生損害於系爭社區管委會、丙○○、潘嬌鸞、鍾
    畀勳及淡水第一信用合作社對於帳戶管理之正確性。同時朱
    薏瑾為掩飾其犯行，避免遭發覺系爭社區管委會帳戶內款項
    短少，乃於110年2月至4月間，以印表機列印不實交易明細
    之方式，變造系爭活期帳戶、系爭定期帳戶之存摺內頁內容
    ，並於其業務上所製作之系爭社區110年1月、2月、3月財務
    報表上不實登載收、支項目，以使上開帳戶存摺內頁及財務
    報表所示內容相符，並均持向系爭社區管委會委員行使之，
    且公告予系爭社區住戶周知。嗣經系爭社區管委會主任委員
    丙○○於110年3月間察覺有異，清查朱薏瑾經手之財務報告，
    發現與帳戶實際金額不符後，始悉上情。
二、案經丙○○訴由新北市政府警察局淡水分局報請臺灣士林地方
    檢察署檢察官偵查起訴。
    理  由
壹、證據能力部分：
一、本判決認定被告朱薏瑾犯罪所依據被告以外之人於審判外之
    言詞及書面陳述，雖屬傳聞證據。然檢察官、被告於言詞辯
    論終結前，對於該等證據之證據能力均無爭執；又本院審酌
    該等證據資料製作時之情況，尚無違法不當或證明力明顯過
    低之瑕疵，與待證事實復俱有關連性，認以之作為本案證據
    應屬適當，依刑事訴訟法第159條之5規定，具有證據能力。
二、其餘本案認定犯罪事實之所有證據資料（含書證、物證等）
    ，均與本案事實具有關聯性，並無事證足認有違背法定程序
    或經偽造、變造等情事，且經本院依法踐行調查程序，檢察
    官、被告對於證據能力均未爭執，故均具有證據能力。
貳、事實認定部分：
    上開犯罪事實，業據被告於警詢、偵查、本院準備程序及審
    理時均坦承不諱（見臺灣士林地方檢察署110年度偵字第110
    64號卷〔下稱偵卷〕第7頁至第10頁、第95頁至第97頁、第157
    頁、本院110年度審訴字第1033號卷〔下稱審訴卷〕第140頁、
    本院卷第51頁至第53頁、第87頁、第94頁），核與證人即告
    訴人丙○○於警詢、偵查及本院審理時具結證述之情節相符（
    見偵卷第11頁至第15頁、第155頁至第157頁、本院卷第87頁
    至第89頁），並有淡水第一信用合作社110年7月29日淡水一
    信剛字第1100062621號函檢附系爭活期帳戶、系爭定期帳戶
    交易傳票影本共23紙、系爭活期帳戶、系爭定期帳戶歷史交
    易明細表各1份、系爭社區管委會110年1月、2月、3月財務
    報表各1份、變造之存摺內頁翻拍照片1份、淡水第一信用合
    作社取款憑條及匯出匯款申請書翻拍照片共3紙、淡水第一
    信用合作社111年10月5日淡一信剛字第1110100001號函暨附
    表1份、系爭社區管委會111年10月5日歐函字第11101005-1
    號函、新北市政府警察局淡水分局扣押筆錄、扣押物品目錄
    表、收據、扣押物品清單及扣押物品照片等在卷可稽（見偵
    卷第103頁至第149頁、第35頁至第47頁、第159頁、第33頁
    、第161頁、第53頁至第71頁、第73頁至第79頁、偵卷第21
    頁至第31頁、審訴卷第39頁、第121頁），且有偽造之「丙○
    ○」、「潘嬌鸞」、「鍾畀勳」及「歐樂市社區管理委員會
    」印章各1顆扣案可證，足認被告前揭任意性自白核與事實
    相符，堪可採信。綜上，本件事證明確，被告犯行堪可認定
    ，應予依法論科。
參、論罪科刑部分：
一、被告就事實欄一、㈠部分所為，係犯刑法第216條、第210條
    行使變造私文書罪、同法第339條第1項詐欺取財罪。就事實
    欄一、㈡部分，係犯同法第216條、第210條行使偽造私文書
    罪（匯出匯款申請書、取款憑條部分）、行使變造私文書罪
    （存摺內頁部分）、同法第216條、第215條行使業務登載不
    實文書罪（財務報表部分）及第339條第1項詐欺取財罪。
二、被告就事實欄一、㈡部分，利用不知情之刻印業者偽刻「丙○
    ○」、「潘嬌鸞」、「鍾畀勳」及「歐樂市社區管理委員會
    」之印章，以遂行其行使偽造私文書犯行，為間接正犯。
三、被告就事實欄一、㈠、㈡部分，變造私文書之低度行為，為行
    使變造私文書之高度行為所吸收，不另論罪。又就事實欄一
    、㈡部分，被告偽造「丙○○」、「潘嬌鸞」、「鍾畀勳」及
    「歐樂市社區管理委員會」之印章及印文，為偽造私文書之
    部分行為；偽造私文書、業務上文書登載不實之低度行為，
    復為行使之高度行為吸收，均不另論罪。
四、按如數行為於同時同地或密切接近之時地實施，侵害同一之
    法益，各行為之獨立性極為薄弱，依一般社會健全觀念，在
    時間差距上，難以強行分開，在刑法評價上，以視為數個舉
    動之接續施行，合為包括之一行為予以評價，較為合理，則
    屬接續犯，而為包括之一罪（最高法院86年台上字第3295號
    判例意旨參照）。本案被告就事實欄一、㈠部分，各次行使
    變造之取款憑條、匯出匯款申請書之行為，及就事實欄一、
    ㈡部分，各次行使偽造之取款憑條、匯出匯款申請書、變造
    之存摺內頁、業務上登載不實之財務報表等行為，各係利用
    同一職務上之機會，基於同一之決意，於密切接近之時間，
    在同一地點所為，侵害法益相同，各行為間之獨立性極為薄
    弱，依一般社會健全觀念難以強行分離，在刑法評價上，以
    視為數個舉動之接續施行，合為包括之一行為予以評價，較
    為合理，各應論以接續犯之一罪。
五、另按自然意義之數行為，得否評價為法律概念之一行為，應
    就客觀構成要件行為之重合情形、主觀意思活動之內容、所
    侵害之法益與行為間之關連性等要素，視個案情節依社會通
    念加以判斷。如具有行為局部之同一性，或其行為著手實行
    階段可認為同一者，得認與一行為觸犯數罪名之要件相侔，
    而依想像競合犯論擬（最高法院103年度台上字第4277號判
    決意旨參照）。查，被告就事實欄一、㈠部分，係以一行為
    而同時觸犯行使變造私文書罪及詐欺取財罪，為想像競合犯
    ，應依刑法第55條規定，從一重之行使變造私文書罪處斷。
    被告就事實欄一、㈡部分，則係以一行為同時觸犯行使偽造
    私文書罪、行使變造私文書罪、行使業務登載不實文書罪及
    詐欺取財罪，亦為想像競合犯，依刑法第55條規定，應從一
    重之行使偽造私文書罪處斷。
六、被告所為如事實欄一、㈠、㈡所示之行使變造私文書罪、行使
    偽造私文書罪間，行為時間可以區隔，行為態樣亦有明顯不
    同，堪認其犯意各別，行為互殊，應予分論併罰。公訴意旨
    認為應論以一罪（見本院卷第85頁至第86頁），當有誤會，
    併此敘明。
七、再按裁判上或實質上一罪案件，檢察官就犯罪事實一部起訴
    者，依刑事訴訟法第267條規定，其效力及於全部，受訴法
    院基於審判不可分原則，對於未經起訴之其餘事實，應一併
    審判，此為犯罪事實之一部擴張，不發生變更起訴法條問題
    （最高法院92年度台上字第1841號、89年度台上字第2390號
    、88年度台上字第5591號、83年度台上字第4628號判決意旨
    參照）。查，起訴意旨雖漏未敘及被告所為如附表二編號16
    至18部分之犯行，惟此部分事實，與業經起訴之事實欄一、
    ㈡所載部分，有接續犯之實質上一罪關係，業如前述，自為
    起訴效力所及，本院應予審究，附此敘明。
八、爰審酌被告擔任系爭社區總幹事，本應誠實執行其職務，竟
    因私人債務、需款孔急，即利用其擔任上開職務之機會，於
    系爭社區第二屆管委會任職期間，變造取款憑條、匯出匯款
    申請書而詐取財物，於第三屆管委會就任後，更直接偽造系
    爭社區及管委會各該委員之印章，進而偽造取款憑條、匯出
    匯款申請書而詐取財物，且為掩飾所為犯行，同時變造存摺
    影本及於業務上所製作之財務報表上為不實之登載，所為殊
    值非難。另斟酌被告迄今已賠償系爭社區共12萬1,985元，
    業經被告陳述明確（見本院卷第53頁），核與告訴人丙○○所
    述相符（見偵卷第157頁），及被告於偵查及審理中始終坦
    承犯行之犯後態度，兼衡被告自陳大學畢業之智識程度，入
    監前從事物業管理工作，月收入約4萬5,000元，再婚，須扶
    養3名未成年子女之家庭生活及經濟狀況等一切情狀（見本
    院卷第95頁），分別量處如主文第1項所示之刑，並定其應
    執行之刑。
肆、沒收部分：
一、按偽造之印章、印文或署押，不問屬於犯人與否，沒收之，
    刑法第219條定有明文。又刑法第219條之規定係採義務沒收
    主義，凡偽造之印章、印文或署押，不論是否屬於犯人所有
    ，亦不論有無搜獲扣案，苟不能證明其已滅失，均應依法宣
    告沒收（最高法院94年度台上字第3518號判決意旨參照）；
    再被告偽造、變造之書類，既已交付於被害人收受，則該物
    非屬被告所有，除偽造書類上偽造之印文、署押，應依刑法
    第219條予以沒收外，依同法第38條第3項之規定，即不得再
    對各該書類諭知沒收。經查：　　　　　　
㈠、扣案之「丙○○」、「潘嬌鸞」、「鍾畀勳」及「歐樂市社區
    管理委員會」印章各1顆，均係為被告所偽造，依刑法第219
    條規定，應予宣告沒收。
㈡、未扣案之被告於本案所變造或偽造之取款憑條、匯出匯款申
    請書、存摺內頁，及為不實登載之財務報表，均經其分別向
    淡水第一信用合作社、系爭社區及該社區管委會提出使用，
    均如前述，皆已非被告所有，故不予宣告沒收。惟事實欄一
    、㈡所示偽造之取款憑條、匯出匯款申請書上如附表二「偽
    造印文」欄所示「丙○○」、「潘嬌鸞」、「鍾畀勳」及「歐
    樂市社區管理委員會」之印文，均屬偽造之印文，雖均未扣
    案，惟不能證明業已滅失，不問屬於犯人與否，亦應依刑法
    第219條規定均宣告沒收。
二、次按犯罪所得，屬於犯罪行為人者，沒收之。於全部或一部
    不能沒收，或不宜執行沒收時，追徵其價額；犯罪所得，包
    括違法行為所得、其變得之物或財產上利益及其孳息；犯罪
    所得已實際合法發還被害人者，不予宣告沒收或追徵，刑法
    第38條之1第1項前段、第3項、第4項及第5項分別定有明文
    。又刑法沒收新制目的在於剝奪犯罪行為人之犯罪所得，使
    其不能坐享犯罪成果，以杜絕犯罪誘因，性質上屬類似不當
    得利之衡平措施。而考量避免雙重剝奪，犯罪所得如已實際
    發還或賠償被害人者，應不予宣告沒收或追徵。倘若犯罪行
    為人雖與被害人達成民事賠償和解，惟實際上並未將民事賠
    償和解金額給付被害人，或犯罪所得高於民事賠償和解金額
    者，法院對於未給付之和解金額或犯罪所得扣除和解金額之
    差額部分等未實際賠償之犯罪所得，自仍應諭知沒收或追徵
    （最高法院107年度台上字第4593號判決意旨參照）。查，
    被告為事實欄一、㈠、㈡所示犯行，固有犯罪所得共計181萬9
    ,445萬元（計算式：908,680＋910,765＝1,819,445），業經
    本院認定如前述，然被告前已賠償系爭社區6萬元、2萬9,98
    5元及3萬2,000元，共計12萬1,985元，此據被告陳述明確（
    見本院卷第53頁），核與告訴人藍冠宇於偵查中所述相符（
    見偵卷第157頁），此部分可認已剝奪被告之不當利得，應
    予扣除，是被告應沒收之犯罪所得為169萬7,460元（計算式
    ：1,819,445－121,985＝1,697,460），未據扣案，爰依刑法
    第38條之1第1項前段、第3項之規定諭知沒收，於全部或一
    部不能沒收或不宜執行沒收時，追徵其價額。　　
據上論斷，應依刑事訴訟法第299條第1項前段，判決如主文。
本案經檢察官陳彥章提起公訴，檢察官林聰良到庭執行職務。
中　　華　　民　　國　　111 　年　　11　　月　　30　　日
                  刑事第七庭  審判長法  官  李育仁
                                    法  官  吳佩真
                                    法  官  林靖淳
以上正本證明與原本無異。
如不服本判決應於收受送達後 20 日內向本院提出上訴書狀，並
應敘述具體理由。其未敘述上訴理由者，應於上訴期間屆滿後20
 日內向本院補提理由書 (均須按他造當事人之人數附繕本 )「
切勿逕送上級法院」。
因疫情而遲誤不變期間，得向法院聲請回復原狀。
                                    書記官  周佳誼
中　　華　　民　　國　　111 　年　　12　　月　　2 　　日
　　　　　　　　　　　　　　　　　　
附錄論罪科刑法條全文：
中華民國刑法第210條
（偽造變造私文書罪）
偽造、變造私文書，足以生損害於公眾或他人者，處5年以下有
期徒刑。

中華民國刑法第215條
從事業務之人，明知為不實之事項，而登載於其業務上作成之文
書，足以生損害於公眾或他人者，處3年以下有期徒刑、拘役或1
萬5千元以下罰金。

中華民國刑法第216條
（行使偽造變造或登載不實之文書罪）
行使第210條至第215條之文書者，依偽造、變造文書或登載不實
事項或使登載不實事項之規定處斷。

中華民國刑法第339條
（普通詐欺罪）
意圖為自己或第三人不法之所有，以詐術使人將本人或第三人之
物交付者，處5年以下有期徒刑、拘役或科或併科50萬元以下罰
金。
以前項方法得財產上不法之利益或使第三人得之者，亦同。
前二項之未遂犯罰之。

附表一：
編號 時間 金額 (新臺幣) 取款名義 提款帳戶 提領方式/匯入帳戶 1 110年1月25日 3萬元 20/10F裝潢退款 系爭活期帳戶  電匯/000-0000000000000(陳弘岳帳戶) 2 110年1月25日 9萬4000元 防水修繕費  電匯/000-00000000000000(黃聖喬帳戶) 3 110年1月26日 5萬9000元 外牆修繕費  電匯/000-00000000000000(黃聖喬帳戶) 4 110年1月27日 8萬4130元 工程尾款  電匯/000-0000000000000(陳弘岳帳戶) 5 110年1月28日 3萬元 18101(起訴書附表誤載為台新黃聖喬，應予更正)  電匯/000-00000000000000(黃聖喬帳戶) 6 110年1月28日 6萬元 22103  電匯/000-0000000000000(陳弘岳帳戶) 7 110年1月29日 5萬1550元 公共污水管工程(起訴書附表誤載為無紀載，應予更正）  電匯/000-0000000000000(陳弘岳帳戶)   8 （起訴書附表編號16） 109年12月22日 50萬元 轉定存單 （起訴書附表誤載為轉存一信，應予更正） 系爭定期帳戶 （起訴書附表誤載為系爭活期帳戶，應予更正） 現金提款  共計 90萬8680元    




附表二：
編號 時間 金額 (新臺幣) 取款名義 提款帳戶 提領方式/匯入帳戶 偽造印文 1 （起訴書附表編號8）  110年2月1日 6萬1630元 汽機車捲門 系爭活期帳戶  電匯/000-00000000000000(黃聖喬帳戶) 「丙○○」 「潘嬌鸞」 「鍾畀勲」 「歐樂市社區管理委員會」 （起訴書附表漏載「丙○○」，應予更正） 2 （起訴書附表編號9） 110年2月17日 3萬元 退保證金  電匯/000-00000000000000(黃聖喬帳戶) 「丙○○」 「潘嬌鸞」 「鍾畀勲」 「歐樂市社區管理委員會」 （起訴書附表漏載「丙○○」，應予更正） 3 （起訴書附表編號10） 110年2月17日 1萬2400元 春節禮金及裝飾品（起訴書附表誤載為春節裝飾品，應予更正）  現金提款 「丙○○」 「潘嬌鸞」 「鍾畀勲」 「歐樂市社區管理委員會」 4 （起訴書附表編號11） 110年2月18日 3萬元 退保證金  電匯/000-0000000000000(陳弘岳帳戶) 「丙○○」 「潘嬌鸞」 「鍾畀勲」 「歐樂市社區管理委員會」 5 （起訴書附表編號12） 110年2月22日 4萬3000元 臨時區大出席費  現金提款 「丙○○」 「潘嬌鸞」 「鍾畀勲」 「歐樂市社區管理委員會」 6 （起訴書附表編號13） 110年2月23日 6萬元 裝潢退款  電匯/000-0000000000000(陳弘岳帳戶) 「丙○○」 「潘嬌鸞」 「鍾畀勲」 「歐樂市社區管理委員會」 7 （起訴書附表編號14） 110年2月23日 6萬元 裝潢退款  電匯/000-00000000000000(黃聖喬帳戶) 「丙○○」 「潘嬌鸞」 「鍾畀勲」 「歐樂市社區管理委員會」 8（起訴書附表編號15） 110年4月14日 6萬元 裝潢退款  電匯/000-00000000000000(黃聖喬帳戶) 「丙○○」 「潘嬌鸞」 「鍾畀勲」 「歐樂市社區管理委員會」  9 （起訴書附表編號17） 110年2月25日 6萬元 退裝潢保證金 系爭定期帳戶 （起訴書附表誤載為系爭活期帳戶，應予更正） 電匯/000-00000000000000(黃聖喬帳戶) 「丙○○」 「潘嬌鸞」 「鍾畀勲」 「歐樂市社區管理委員會」 10 （起訴書附表編號18） 110年2月26日 4萬3000元 區大出席費  現金提款 「丙○○」 「潘嬌鸞」 「鍾畀勲」 「歐樂市社區管理委員會」 11 （起訴書附表編號19） 110年2月26日 15萬7750元 外牆修繕費  電匯/000-00000000000000(黃聖喬帳戶) 「丙○○」 「潘嬌鸞」 「鍾畀勲」 「歐樂市社區管理委員會」 12（起訴書附表編號20） 110年3月5日 6萬元 退裝潢保證  電匯/000-00000000000000(黃聖喬帳戶) 「丙○○」 「潘嬌鸞」 「鍾畀勲」 「歐樂市社區管理委員會」 13 （起訴書附表編號21） 110年3月5日 4萬3000元 區大出席費  現金提款 「丙○○」 「潘嬌鸞」 「鍾畀勲」 「歐樂市社區管理委員會」 14 （起訴書附表編號22） 110年3月10日 8萬4923元 地磚修繕  電匯/000-00000000000000(黃聖喬帳戶) 「丙○○」 「潘嬌鸞」 「鍾畀勲」 「歐樂市社區管理委員會」 15 （起訴書附表編號23） 110年3月18日 3萬9067元 汽車道修補  電匯/000-00000000000000(黃聖喬帳戶) （起訴書附表誤載為000-0000000000000(陳弘岳帳戶)） 「丙○○」 「潘嬌鸞」 「鍾畀勲」 「歐樂市社區管理委員會」  16 110年2月1日 4500元 春節禮金 系爭活期帳戶 現金提款 「丙○○」 「潘嬌鸞」 「鍾畀勲」 「歐樂市社區管理委員會」  17 110年2月20日 5萬1000元 快速捲門置換  電匯/000-00000000000000(黃聖喬帳戶) 「丙○○」 「潘嬌鸞」 「鍾畀勲」 「歐樂市社區管理委員會」 18 110年2月26日 1萬495元 超張費用 系爭定期帳戶  電匯/000-00000000000000(立春企業有限公司帳戶) 「丙○○」 「潘嬌鸞」 「鍾畀勲」 「歐樂市社區管理委員會」  共計 91萬765元